臺灣宜蘭地方法院刑事判決　　　　　　　 93年度易字第298號
公　訴　人　臺灣宜蘭地方法院檢察署檢察官
被　　　告　甲○○　男　29歲.
上列被告因竊盜案件，經檢察官提起公訴（臺灣宜蘭地方法院檢
察署93年度偵字第2113號），本院判決如下：
    主  文
本件免訴。
    理  由
一、公訴意旨略以：甲○○意圖為自己不法之所有，於民國92年
    10月15日9時許，持其所有客觀上具有殺傷力之油壓剪1把，
    在宜蘭縣三星鄉○○村○○路163號朱壽仁所經營之宜昌企
    業股份有限公司之永利砂石場區內，剪斷電纜線3條各長約8
    公尺，經朱壽仁發現報警查獲，因認被告涉有刑法第321條
    第1項第3款之攜帶兇器竊盜罪嫌。
二、按案件曾經判決確定者，應諭知免訴之判決；免訴之判決，
    得不經言詞辯論為之，刑事訴訟法第302條第1款、第307 條
    分別定有明文。又案件曾經判決確定者，應為免訴之判決，
    此項原則關於實質上一罪或裁判上一罪，均有其適用。連續
    犯及牽連犯係裁判上之一罪，其一部分犯罪事實曾經判決確
    定者，其效力當然及於全部，故檢察官復將其他部分重行起
    訴，亦應諭知免訴之判決；檢察官就犯罪事實之一部起訴，
    依刑事訴訟法第267條之規定，其起訴效力及於全部，而審
    理事實之法院，對於實質上或裁判上一罪之全部犯罪事實，
    於宣示判決之日前，既有審理之可能，即應予以審判，故確
    定判決之既判力，應及於最後審理事實法院之宣示判決日前
    發生之事實，亦即既判力對於時間效力之範圍，應以最後審
    理事實法院之宣示判決日為判斷之標準（參見最高法院49年
    台非字第20號判例意旨、82年度第4次刑事庭會議決議一意
    旨）。再者，同一案件繫屬於有管轄權之數法院者，除經直
    接上級法院裁定由繫屬在後之法院審判外，後繫屬之法院即
    應諭知不受理，由繫屬在先之法院審判，刑事訴訟法第8條
    、第303條第7款固定有明文，惟若於先繫屬之法院判決前，
    後繫屬之法院之判決已經先行確定，則應以先確定者為有既
    判之拘束力，先繫屬之法院即應依同法第302條第1款之規定
    ，為免訴之諭知（參見司法院大法官會議釋字第47號解釋意
    旨、最高法院47年台非字第42號判例意旨）。
三、經查，被告因於91年11月19日、92年3月3日，持客觀上可為
    兇器之大鐵剪，先後2次竊取他人電纜線之攜帶兇器竊盜犯
    行，經臺灣花蓮地方法院檢察署檢察官於93年8月31日以93
    年度偵緝字第139號提起公訴後，業據臺灣花蓮地方法院於
    93年11月30日以93年度易字第118號判決判處有期徒刑7月，
    並於94年3月28日確定之事實，有臺灣高等法院被告前案紀
    錄表、臺灣花蓮地方法院93年度易字第118號刑事判決書、
    臺灣花蓮地方法院94年6月1日花院廣刑福93易118字第13805
    號函各1件在卷可稽。又被告經臺灣宜蘭地方法院檢察署檢
    察官於93年6月21日以93年度偵字第2113號提起本件公訴後
    ，復涉嫌於92年9月20日、92年9月18日、92年8月間某日、
    93年1月20日、93年5月28日、93年4月6日、93年4月15日竊
    取電纜線，且檢察官認為被告上開犯行，與已經起訴之部分
    有連續犯之關係，遂移請本院併案審理之事實，亦有臺灣花
    蓮地方法院檢察署93年9月7日花檢東強93偵755等字第13501
    號函所檢附之該署93年度偵字第1171、1172、1174、1175、
    1603、1947、1983號偵查案卷可資佐證。而綜核前開臺灣花
    蓮地方法院93年度易字第118號判決所認定之犯罪事實與本
    件公訴人起訴所指之被告犯行、檢察官移請併案審理所指之
    被告犯行，可知被告前後各案件之犯罪時間相隔均不超過半
    年，犯罪時間密接、被告多持鐵剪行竊，犯罪手法相似、被
    告皆竊取電纜線，犯罪客體相同，足徵本件被告被訴之竊盜
    犯行，與前開判決確定之竊盜犯行，犯罪時間緊接，觸犯基
    本構成要件相同之罪名，顯係基於概括犯意反覆為之，二者
    間有連續犯之裁判上一罪關係，為同一案件，則揆諸前揭二
    之說明，雖本院受理之時間在前，惟因於本院判決前，臺灣
    花蓮地方法院93年度易字第118號判決即已先行確定，故
    本件被告被訴之93年10月15日竊盜犯行，仍為上開確定判決
    之既判力所及，爰不經言詞辯論，逕為免訴判決之諭知。
四、本件被告經起訴之部分（臺灣宜蘭地方法院檢察署93年度偵
    字第2113號）既已為免訴之判決，則其起訴之效力並不及於
    檢察官移請併辦之部分（即臺灣花蓮地方法院檢察署93年度
    偵字第755、873、1171、1172、1173、1174、1175、1351、
    16 03、1947、1949、1983、2144、2268號案件），本院自
    不得就該移請併辦部分予以審究，應退由檢察官另為適法之
    處理，併此敘明。
據上論斷，應依刑事訴訟法第302條第1款、第307條，判決如主
文。
中　　華　　民　　國　　94　　年　　6　　月　 　13　 日
                  臺灣宜蘭地方法院刑事第四庭
                      審判長法官  林 惠 玲
                      　    法官  林 楨 森
                            法官  劉 家 祥
以上正本證明與原本無異。
如不服本判決，應於判決送達後10日內，向本院提出上訴狀（應
附繕本）。
                          書記官  邱 淑 秋
中　　華　　民　　國　　94　　年　　6 　　月　　14　　日
